臺灣高雄地方法院民事判決　　　　　　　94年度小上字第29號
上　訴　人　甲○○
被上訴人　　優詩美第松園大廈管理委員會
法定代理人　陳雲
當事人間請求給付管理費事件，上訴人對於民國94年4 月13日本
院94年度雄小字第1630號第一審判決提起上訴，本院判決如下：
    主    文
上訴駁回。
第二審訴訟費用新台幣壹仟伍佰元由上訴人負擔。
    理    由
一、按關於請求給付金錢或其他代替物或有價證券之訴訟，其標
    的金額或價額在新台幣10萬元以下者，適用本章所定之小額
    程序；對於小額訴訟之第一審裁判，得上訴或抗告於管轄之
    地方法院，其審判以合議行之，民事訴訟法第436 條之8 第
    1 項、第436 條之24分別定有明文。查本件訴訟標的金額為
    新台幣（下同）29,260元，依首揭規定，應適用小額訴訟程
    序，合先敘明。
二、按對於小額程序之第一審判決提起上訴，非以其違背法令為
    理由，不得為之，又所謂判決違背法令，乃指判決不適用法
    規或適用不當，而有民事訴訟法第469 條所列第1 款至第5
    款事由時，其判決當然為違背法令，另依上訴意旨足認上訴
    為無理由者，得不經言詞辯論為之，並應為駁回之判決，民
    事訴訟法第436 條之24第2 項、第436 條之32第2項準用第
    468 條及第469 條第1 款至第5款（同條第6款「判決不備理
    由或理由矛盾」則不在準用之列）、第436 條之29第2 款、
    第449條第1項分別定有明文。
三、上訴意旨略以：按證書之記載縱屬可信，而據以確定事實，
    必該證書之記載或由其記載當然推理之結果，與其所確定之
    事實客觀上能相符而後可，若缺此符合即屬悖於論理法則，
    其確定事實，自不得謂非違法（最高法院28上字第2250號判
    例參照）。上訴人就被上訴人無權佔用出租停車位之事實，
    於原審已提出諸多事證證明，乃原審竟謂上訴人未為舉證證
    明，是其認定顯然有悖最高法院之判例。又抵銷只須與給付
    種類相同，且均屆清償期，即得為之，並不以居於對價關係
    之債權為限，故原審以上訴人主張之抵銷債權與被上訴人之
    系爭管理債權，不居於對價關係，不得為抵銷抗辯，其判決
    理由有違民法第334 條之規定。被上訴人有非法佔用地下停
    車場出租牟利，損害伊對該大樓之共有權利，致伊受有損害
    ，為此主張對原告之管理債權予以抵銷，自有民事訴訟法第
    468 條「判決不適用法規或適用不當之違背法令」之當然違
    背法令情形。為此提起本件上訴，請求廢棄原判決，並駁回
    被上訴人第一審之訴等語。
四、經查：
（一）按民事訴訟法第277 條規定，當事人主張有利於己之事實
      者，就其事實有舉證之責任。但法律別有規定，或依其情
      形顯失公平者，不在此限。本件上訴人固指稱被上訴人無
      權佔用出租停車位之事實於原審已提出諸多事證，然遍查
      原卷，上訴人並未提出任何事證證明悖上訴人有何非法佔
      用地下停車場出租牟利之證據，上訴人故指稱於原審已提
      出多項事證，顯與事實相左。
（二）按二人互負債務，而其給付種類相同，並均屆清償期者，
      各得以其債務，與他方之債務，互為抵銷。但依債之性質
      不能抵銷或依當事人之特約不得抵銷者，不在此限。前項
      特約，不得對抗善意第三人。民法第334 條定有明文。本
      件上訴人主張與被上訴人間互負債務，無非以其雖積欠管
      理費，惟被上訴人非法出租地下停車場，損害其共有權利
      ，致其受有損害云云，然上訴人究有何損害，未見其舉證
      證明，況縱被上訴人有管理不當侵害上訴人之共有權利，
      上訴人亦僅能請求侵害之人返還不當得利與所有之區分所
      有權人，而非能返還予其個人，則其抵銷之主體互不對等
      ，自不合於前揭民法之抵銷規定。
五、綜上所述，原審以抵銷不合法及上訴人未盡舉證責任，而以
    被上訴人之主張為勝訴判決，是屬合法，上訴人徒以原判決
    未詳查而認其有不適用法規之當然違背法令云云即無可採，
    原審判決自應予以維持，上訴意旨指摘原判決不當，求予廢
    棄改判，自為無理由，爰不經言詞辯論應予以駁回其上訴。
六、末按，小額訴訟之上訴程序，法院為訴訟費用之裁判時，應
    確定其費用額，民事訴訟法第436 條之19第1 項、第436 條
    之32第1 項規定甚明。本件上訴裁判費為1,500 元，應由上
    訴人負擔，爰併裁定如主文第二項所示。
七、據上論結：本件上訴為無理由，依民事訴訟法第436 條之32
    第2 項、第436 條之19第1 項、第449 條、第95條、第78條
    ，判決如主文。
中　　華　　民　　國　　94　　年　　7 　　月　　29　　日
            民事第五庭審判長法　官　陳嘉惠
                            法　官　郭慧珊
                            法　官　秦慧君
正本係照原本作成。
本判決不得上訴。
中　　華　　民　　國　　94　　年　　7 　　月　　29　　日
                            書記官　楊明月
